# 股权激励费用确认

提问人：WCC12345WCC 时间：2018-04-02 16:17:54
三年期的股权激励，费用分摊是要按月做账分摊还是季度分摊还是按照年度分摊就可以。本公司是上市公司如果按年做会不会对季报、半年报产生影响

回答人：chenyiwei
应当按月分摊，每月的分摊额=其所属周年周期应确认的股份支付费用总额/12。根据《企业会计准则第 32 号——中期财务报告》第十一条：“企业在中期财务报表中应当采用与年度财务报表相一致的会计政策。”